臺灣臺北地方法院刑事判決　　　　　　　　　　　　　九十年度易字第二一八號
　　公　訴　人　臺灣臺北地方法院檢察署檢察官
　　被　　　告　丙○○　男　三.
　　輔　佐　人　丁○○　男　七.
右列被告因竊盜案件，經檢察官提起公訴（九十年度偵字第二二一○八號），本院判
決如左：
    主  文
丙○○連續竊盜，處有期徒刑捌月；並應於刑之執行完畢或赦免後，令入相當處所施
以監護貳年。
    事  實
一、丙○○因罹患「精神分裂症」，其對外界之知覺理會與判斷作用，以及自由決定
    意思之能力，較普通人平均程度減退，為精神耗弱之人，前曾於民國八十八年十
    二月十四日因偽造文書案件，經台灣台北地方法院判處有期徒刑四月，緩刑二年
    ，現仍於緩刑期間（不構成累犯），又於九十年六月二十八日因攜帶凶器竊盜案
    件，經台灣士林地方法院判處有期徒刑四月，於九十年九月二十五日經台灣高等
    法院判決確定，尚未執行（不構成累犯），仍不知悔改，竟基於意圖為自己不法
    所有之概括犯意，連續自九十年十月間某日起，於附表所示時、地，趁無人看守
    之際，徒手竊取乙○○、己○○、甲○○○及戊○○○等人如附表所示之物品，
    嗣於民國九十年十一月二日十四時三十分許，在台北市中山區○○○路○段一四
    四號一樓竊取戊○○○之皮包得手之際，為該大樓管理員林文祥發覺而報警處理
    ，並自丙○○身上起出原為乙○○所有，為不詳人士簽「蘇方崇」署押之匯通銀
    行信用卡（卡號：0000000000000000號）、萬泰銀行存款簿，
    己○○簽名之第一商業銀行、中國信託商業銀行信用卡，及甲○○○所有之玉山
    銀行存款簿各乙份而查獲上情。
二、案經台北市警察局中山分局報請臺灣臺北地方法院檢察署檢察官偵查起訴。
    理  由
一、右揭連續竊盜之犯罪事實業據被告丙○○於偵、審中坦承不諱，核與被害人乙○○、己○○、甲○○○、戊○○○及證人林文祥在警訊時及本院審理中指訴被告
    各次犯行之情節相符，並有贓物領據四紙、扣案之上開匯通銀行信用卡一張在卷
    可稽，次查，被告因罹患「精神分裂症」，其對外界之知覺理會與判斷作用，以
    及自由決定意思之能力，較普通人平均程度減退，經本院送請臺北市立療養院鑑
    定為精神耗弱之人，其行為時尚未達心神喪失之程度，有臺北市立療養院九十一
    年五月二十日之精神鑑定報告、台北市立療養院診字第九○五九○五號診斷證明
    書影本、記載被告精神重度障礙之中華民國身心障礙手冊影本各一份附卷可稽，
    並據被告坦承屬實，則被告於附表所示之時、地連續竊盜之事證明確，其犯行洵
    堪認定。
二、核被告所為，係犯刑法第三百二十條第一項之普通竊盜罪。被告先後多次竊盜犯
    行，時間緊接，犯罪構成要件相同，顯係基於概括之犯意為之，為連續犯，依刑
    法第五十六條規定，以一罪論，並加重其刑。查被告為竊盜犯行時，對於外界事
    務之知覺、理會雖有部分能力，但其判斷能力以及自由決定意思之能力，確受精
    神分裂症精神症狀部分影響，達較普通人之平均程度顯然減退之精神耗弱狀態，
    ，係處於精神耗弱之狀態，為精神耗弱人，依刑法第十九條第二項規定減輕其刑
    。爰審酌被告前曾於八十八年十二月十四日因偽造文書案件，經台灣台北地方法
    院判處有期徒刑四月，緩刑二年，現仍於緩刑期間，又於九十年九月二十五日因
    攜帶凶器竊盜案件，經台灣高等法院判處有期徒刑四月確定尚未執行，有台灣高
    等法院檢察署刑案紀錄簡覆表附卷可參，仍不知悔改，竟再犯本件連續竊盜犯行
    ，其品行惡劣、智識程度較低、精神狀況，及犯罪後坦承犯行等一切情狀，量處
    如主文所示之刑，以資懲儆。又本院斟酌被告之精神狀態，及精神鑑定報告上所
    載，被告目前仍處於精神分裂症病情活躍期，建議被告應接受持續規則之精神評
    估與治療，為求其能接受妥適之治療與監護，避免再度造成本人、家人與社會之
    危險，爰依同法第八十七條第二項規定，併宣告令入相當處所，施以監護二年，
    以資兼顧。
三、公訴意旨另以：被告於竊取被害人己○○之皮包後，復於九十年十月十六日下午
    十九時五十六分在台北市中山區○○○路○段十五號六樓以被害人己○○之金融
    卡領取新台幣（下同）九千九百元花用，因認被告尚涉有刑法第三百三十九條之
    二之詐欺罪嫌，訊據被告則堅決否認有以他人金融卡盜領金錢之犯行，經查：被
    害人己○○於皮包等物品失竊後，僅發現其第一商業銀行及中國信託商業銀行之
    信用卡於同年十月二十六日遭人盜刷，惟並無遭人以金融卡盜領存款之情事，業
    經被害人己○○到庭證述綦詳（見本院九十一年一月三十日審判筆錄），此外復
    查無其他積極證據足資認定被告有刑法第三百三十九條之二之詐欺犯行，公訴人
    復到庭陳稱被告並無該等犯行，此部分原應為無罪之諭知，惟公訴意旨認此部份
    與前開有罪部分有裁判上一罪之之關係，爰不另為無罪之諭知。另被害人己○○
    到庭陳述其被竊之上開二張信用卡分別遭人盜刷九千九百元及二千元，被害人乙○○指述其提款卡遭人盜領四千元，及其所有之前揭匯通銀行信用卡則遭人以置
    於皮包內之密碼開卡後盜刷等情，經查：被告當庭書寫之「己○○」三字與被害
    人己○○遭盜刷之信用卡簽帳單上之「己○○」筆跡顯不相符，而扣案之上開匯
    通銀行信用卡上之「蘇方崇」筆跡較為流暢，亦與被告筆跡明顯不合等情，均據
    本院當庭勘驗屬實，此外，亦查無其他積極證據足以認定本件被告有盜刷被害人
    信用卡消費或以金融卡盜領其他人存款之情事，核此部份未據檢察官起訴，亦與
    前開有罪部分無裁判上一罪之關係，自非屬本院審理範圍，惟是否另有他人涉嫌
    犯罪，應由檢察官另行偵辦，附此敘明。
據上論斷，應依刑事訴訟法第二百九十九條第一項前段，刑法第五十六條、第三百二
十條第一項、第十九條第二項、第八十七條第二項，罰金罰鍰提高標準條例第一條前
段，判決如主文。
本案經檢察官陳佳秀到庭執行職務。
中      華      民      國    九十一    年     十二     月     十九     日
                                      臺灣臺北地方法院刑事第九庭
                                          法  官  沈君玲
右正本證明與原本無異。
如不服本判決，應於判決送達後十日內，向本院提出上訴狀。
                                          書記官  蔡梅蓮
中      華      民      國      九十一      年    十二    月    二十    日
附錄本案論罪科刑法條：
刑法第三百二十條第一項
一意圖為自己或第三人不法之所有，而竊取他人之動產者，為竊盜罪，處五年以下有
  期徒刑、拘役或五百元以下罰金。
二意圖為自己或第三人不法之利益，而竊佔他人之不動產者，依前項之規定處斷。
三前二項之未遂犯罰之。
